臺灣新北地方法院民事裁定
                                  110年度消債更字第514號
聲  請  人
即  債務人  王俊偉  
代  理  人  劉添錫律師（法扶律師）
上列當事人因消費者債務清理事件聲請更生，本院裁定如下：
    主  文
一、聲請人王俊偉自民國111年9月28日上午10時起開始更生程序
    。
二、本件得由司法事務官進行更生程序。
    理  由
一、按債務人不能清償債務或有不能清償之虞者，得依本條例所
    定更生或清算程序，清理其債務；債務人無擔保或無優先權
    之本金及利息債務總額未逾新臺幣（下同）1,200萬元者，
    於法院裁定開始清算程序或宣告破產前，得向法院聲請更生
    ；債務人對於金融機構負債務者，在聲請更生或清算前，應
    向最大債權金融機構請求協商債務清償方案，或向其住、居
    所地之法院或鄉、鎮、市、區調解委員會聲請債務清理之調
    解；法院開始更生程序之裁定，應載明其年、月、日、時，
    並即時發生效力；法院裁定開始更生或清算程序後，得命司
    法事務官進行更生或清算程序，必要時，得選任律師、會計
    師或其他適當之自然人或法人一人為監督人或管理人，消費
    者債務清理條例（下稱消債條例）第3條、第42條第1項、第
    151條第1項、第45條第1項、第16條第1項分別定有明文。
二、聲請人主張略以：聲請人因投資創業失敗，現積欠債務共計
    78萬2,385元。聲請人前曾與最大債權銀行台新國際商業銀
    行股份有限公司（下稱台新銀行）進行前置調解，惟調解不
    成立。又聲請人目前任職於海必勝國際有限公司（下稱海必
    勝公司），平均每月收入約為3萬元，另有於111年6月26日
    領取政府所發之疫情補助金1萬元，扣除每月必要生活支出
    及扶養費合計2萬7,100元後（含交通費400元、膳食費1萬0,
    500元、房租8,000元，水電費1,500元、瓦斯費700元、第四
    台500元、電信費999元、醫藥費500元、孝親費5,000元），
    餘額僅有2,900元，實有不能清償債務之虞之情事，爰依法
    聲請更生等語。
三、經查：
(一)聲請人前於民國110年11月4日與最大債權銀行即台新銀行進
    行前置調解，該銀行所提出之債權清冊金額為239萬6,946元
    ，且認聲請人提出之經濟狀況每月為沒有收入，無法提出調
    解方案，致調解不成立，遂向本院聲請更生等情，業經本院
    職權調取本院110年度司消債調字第627號卷（下稱調解卷）
    查明屬實，惟聲請人所為本件更生聲請可否准許，仍應審究
    聲請人其現況是否有不能清償債務或有不能清償之虞之情事
    而定。
(二)聲請人主張其積欠債務共計約78萬2,385元，而其名下除有
    存款若干元外，別無其他財產等情，有提出財產及收入狀況
    說明書、債權人清冊、財團法人金融聯合徵信中心查詢當事
    人綜合信用報告回覆書、全國財產稅總歸戶財產查詢清單、
    108至109年度綜合所得稅各類所得資料清單、華南商業銀行
    積穗分行活期儲蓄存款存摺封面及內頁明細等件影本附卷為
    憑（見調解卷第4-8頁、第9-11頁、本院卷第33-38頁、第79
    -83頁），是聲請人此部分之主張，應堪採信。
(三)又聲請人陳稱其目前任職於海必勝公司，每月收入約3萬元
    ，曾於110年6月26日領取政府發給之疫情補助1萬元等語，
    並提出勞工被保險人投保資料表、華南商業銀行積穗分行活
    期儲蓄存款存摺封面及內頁明細影本等件在卷可佐，另雖聲
    請人陳報其領有疫情補助金1萬元等語，惟此筆補助因係一
    次性領取而未具持續性，故不宜列入聲請人固定收入範圍，
    應予剔除，附此敘明。經核與聲請人所述大致相符，故堪認
    聲請人目前平均每月收入約為3萬元。
(四)另聲請人主張每月必要生活費用及扶養費合計為2萬7,100元
    （計算式：含交通費400元、膳食費1萬0,500元、房租8,000
    元，水電費1,500元、瓦斯費700元、第四台500元、電信費9
    99元、醫藥費500元、孝親費5,000元＝2萬7,100元）等語，
　　又孝親費5,000元部分，聲請人主張扶養母親王淑貞1人，現
    年67歲（44年次），有扶養義務人3人，依110年度新北市每
    人每月最低生活費1.2倍即1萬8,960元作為標準，聲請人所
    需負擔其母之扶養費用數額至多為6,620元（計算式：18,96
    0元÷3人＝6,620元），是聲請人主張之扶養費應屬合理，再
    者，除膳食費無支出證明外，其餘有房屋租賃契約書、goog
    le路線圖暨油費計算式、水電費通知單、第四台繳費單、台
    灣之星電信費帳單、門診收據等件影本存卷足參（見調解卷
    第15-16頁，本院卷第41頁、第43頁、第45-53頁、第55-65
    頁、第67頁）。惟聲請人既欲以更生程序清理其債務，當盡
    力清償，而非維持過去之慣常生活，故不得由聲請人任意主
    張其基本生活費用之數額，而欲藉更生之程序逃避及減免應
    清償之債務，然查，聲請人主張每月膳食費10,500元，惟參
    諸行政院主計處之110年度家庭收支調查報告所示，新北市
    每戶家庭（平均每戶成年人數2.54）之食品及非酒精飲料支
    出，每年10萬4,448元，則新北市成年人就食品及非酒精飲
    料支出，每人每月為3,427元（計算式：10萬4,448元÷2.54
    人÷12月＝3,427元。），是聲請人膳食費用數額顯高於一般
    人之生活程度，逾此部分應予剔除，又聲請人陳稱交通費係
    為上下班所需支出之費用，其既已從海必勝公司離職，有海
    必勝公司提供之勞工保險退保申報表可參（見本院卷第97頁
    ），該費用自應剔除，準此，聲請人之每月必要生活支出應
    以2萬0,626元為合理（計算式：膳食費3,427元、房租8,000
    元，水電費1,500元、瓦斯費700元、第四台500元、電信費9
    99元、醫藥費500元、孝親費5,000元＝2萬0,626元）。
(一)基上，本院審酌聲請人現況之財產、勞力及信用等清償能力
    ，以聲請人聲請更生前平均每月收入約3萬元，再扣除每月
    必要生活支出及扶養費用計2萬0,626元，每月餘額為9,374
    元，且上開債務加計利息及違約金後為239萬6,946元（參調
    解卷第36頁），債務金額高於聲請人所陳報之金額數倍，聲
    請人每月餘額已明顯無法負擔任ㄧ銀行所提出之清償方案，
    又聲請人現已離職，收入狀況不明，聲請人更難加以清償，
    故堪信聲請人目前之經濟狀況已有不能清償其所負前開債務
    之虞。從而，聲請人所為本件聲請，核符消債條例第3條所
    定「不能清償之虞」之要件。
四、綜上所述，本件聲請人為一般消費者，並未從事營業活動。
    其有無法清償債務之虞情事，又所負無擔保或無優先權之債
    務，並未逾1,200萬元，且未經法院裁定開始清算程序或宣
    告破產，復查無消債條例第6條第3項、第8條或第46條各款
    所定駁回更生聲請之事由存在，則聲請人聲請更生，洵屬有
    據，應予准許，並命司法事務官進行本件更生程式，爰裁定
    如主文。
五、至聲請人應於更生程序開始後，由債權人會議可決或由法院
    裁定認可其更生方案後方能實行，倘未能經債權會議可決或
    經法院裁定認可，則依消費者債務清理條例第61條規定，應
    續行清算程序，故本件聲請人仍應提出足以為債權人接受或
    經法院認為公允之更生方案以供採擇，附此敘明。　　
中　　華　　民　　國　　111 　年　　9 　　月　　28　　日
                  民事第一庭  法  官  毛崑山
上為正本係照原本作成。
本件不得抗告。
本裁定已於111年9月28日上午10時公告。
中　　華　　民　　國　　111 　年　　9 　　月　　28　　日
                              書記官  童淑敏